# 请教版主，由国家受权投资部门设立的公司之间合并是否算同一控制？

提问人：mikebarton 时间：2016-12-06 08:41:18
请教版主，由国家授权投资部门设立的公司之间合并是否可以算同一控制？

回答人：chenyiwei
由同一个此类部门行使出资人职责的企业之间，在该部门主导下，为了实现该部门辖内国有资产布局的整体调整优化等宏观目的而进行的合并，应认为是同一控制下合并。